# 财政贴息的摊销问题

提问人：rainy418 时间：2012-07-26 15:54:20
建设项目投资 800 万元， 2007 年 1 月开始建设。 2007 年 1 月借款 600 万元，为期两年，利率6%。政府贴息 36 万元，分两笔到账。 2007年 5 月第一批 18 万元到账，第二批 2009 年 1 月到账。项目于 2008 年 12 月按计划完成。
问： 1 、该贴息是否属于资产相关补助，如果是则应该在建设完工后随折旧摊销。对吗？ 2 、如果属于收益相关补助，是否两笔贴息都应在收到时一次性确认营业外收入？

回答人：chenyiwei
回复 rainy418 的帖子
是否属于与资产相关的政府补助，取决于作为补助对象的利息支出是资本化还是费用化。对应于资本化利息的补助属于与资产相关的政府补助，应当计入递延收益，并在后续资产折旧期限内计提折旧；对应于费用化利息的补助属于与收益相关的政府补助，应当在作为补助对象的利息计入损益的同一期间内转入营业外收入。